臺北高等行政法院裁定
110年度抗字第32號
抗  告  人  徐元城                                     

上列抗告人因聲請強制執行事件，對於中華民國110年11月18日
臺灣臺北地方法院110年度行執字第43號行政訴訟裁定，提起抗
告，本院裁定如下：
    主  文
一、抗告駁回。
二、抗告訴訟費用由抗告人負擔。
    理  由
一、按抗告法院認抗告為不合法或無理由者，應為駁回抗告之裁
    定。
二、原裁定以：抗告人提出本院108年度聲字第75號裁定(主文：
    本件移送至臺灣臺北地方法院行政訴訟庭)、臺灣臺北地方
    法院108年度行執字第50號裁定(主文：聲請駁回)、本院95
    年度上字第564號判決(主文：上訴駁回)、最高法院109年度
    臺上字第4401號刑事判決(主文：上訴駁回)(下合稱系爭裁
    判)聲請強制執行，均非屬強制執行法第4條所稱之執行名義
    ，故本件聲請洵屬無據，應予以駁回。
三、抗告意旨略以：原裁定法官背離事實，於法不合，依民事訴
    訟法第249條第1項第6款規定違法。系爭裁判依行政訴訟法
    第12條規定有專屬管轄權，受意定契約及法定契約拘束，亦
    受事實既判力拘束，強制執行機關為法務部行政執行署及金
    融監督管理委員會，依行政訴訟法第306條、行政執行法第2
    條、第4條及強制執行法第4條及第6條規定為執行名義，系
    爭裁判有金錢賠償責任，並違犯瀆職罪，且違反比例原則等
    語。
四、本院查：
  ㈠按「行政訴訟之裁判命債務人為一定之給付，經裁判確定後
    ，債務人不為給付者，債權人得以之為執行名義，聲請地方
    法院行政訴訟庭強制執行。」「依本法成立之和解，及其他
    依本法所為之裁定得為強制執行者，或科處罰鍰之裁定，均
    得為執行名義。」分別為行政訴訟法第305條第1項、第4項
    所明定。依此，得向地方法院行政訴訟庭聲請強制執行者，
    應以確定之給付判決、依行政訴訟法成立之和解、其他依行
    政訴訟法規定得為強制執行之裁定，或科處罰鍰之裁定，作
    為執行名義者為限。茍聲請人所提出之執行名義，並非確定
    之給付判決、依行政訴訟法成立之和解、其他依行政訴訟法
    規定得為強制執行之裁定，或科處罰鍰之裁定，即非屬前揭
    所謂之執行名義，自不得聲請強制執行。
  ㈡經查，聲請人於原審提出之系爭裁判，均非確定之給付判決
    、依行政訴訟法成立之和解，或其他依行政訴訟法得為強制
    執行之裁定，亦或科處罰鍰之裁定，非前揭所謂之執行名義
    ，不得聲請強制執行，故其所為聲請，於法未合，原裁定駁
    回抗告人之聲請，並無違誤。本件抗告人之主張，均屬無據
    ，難認有理由，應予駁回。
五、據上論結，本件抗告為無理由。依行政訴訟法第236條之2第
    4項、第272條、第104條、民事訴訟法第95條、第78條，裁
    定如主文。
中　　華　　民　　國　　111 　年　　1 　　月　　26　　日
                      臺北高等行政法院第七庭
                                審判長法  官　許  麗  華
                                      法  官　林  學  晴
                              　　　  法  官　郭  淑  珍
上為正本係照原本作成。
不得抗告。
中　　華　　民　　國　　111 　年　　1 　　月　　26　　日
                                      書 記 官  蕭 純 純